【裁判字號】    92,交易,34
【裁判日期】    920320
【裁判案由】    公共危險
【裁判全文】
臺灣臺南地方法院刑事判決                          九十二年度交易字第三四號
    公  訴  人  臺灣台南地方法院檢察署檢察官
    被      告  乙○○
右列被告因公共危險案件，經檢察官聲請簡易判決處刑（九十二年度偵字第一四四號
），本院認不宜由簡易庭處理，改依通常程序審理，判決如左：
    主  文
乙○○服用酒類，不能安全駕駛動力交通工具而駕駛，累犯，處有期徒刑伍月，如易
科罰金，以佰元折算壹日。
    事  實
一、乙○○前曾於民國八十六年間因違反麻醉藥品管理條例案件，經台灣板橋地方法
    院判處有期徒刑五月確定，並於八十七年六月二十五日易科罰金執行完畢，猶不
    思警惕，復於九十一年間因酒醉駕車公共危險案件，經本院簡易庭於九十一年九
    月二日以簡易判決處刑判處有期徒刑三月確定（已於九十一年十一月二十日易科
    罰金執行完畢，於本件尚未構成累犯），詎仍不知悔改，其復於九十一年十月十
    八日凌晨一時許起，在台南市○○路觀海園ＫＴＶ內與友人共飲啤酒一打後，吐
    氣所含酒精濃度已高達每公升０‧七五毫克，已酒醉不能安全駕駛動力交通工具
    ，詎乙○○仍不顧大眾行車之公共安全，於同日凌晨三時二十分許，酒後駕駛車
    號ＳＶ─２８３３號自小客車，在行經台南市○○○路與和緯路之設有行車管制
    號誌交岔路口時，因不勝酒力致未注意行車號誌變換指示而逕作大幅度迴轉，適
    為巡經在後之員警見狀有異而驅車向前攔停，經當場測試其吐氣所含酒精濃度竟
    高達前開數值，始查知上情。
二、案經台南市警察局移送臺灣台南地方法院檢察署檢察官聲請簡易判決處刑。
    理  由
一、訊據被告乙○○坦承有於右揭時、地酒後駕車違規迴車而為警攔停，並經測試其
    吐氣所含酒精濃度已達前開數值之事實不諱，且經證人即本件攔查員警甲○○於
    本院審理時到庭陳證無訛，復有被告吐氣所含酒精濃度測試結果單、刑法第一百
    八十五條之三案件測試觀察紀錄表、台南市警察局舉發違反道路交通管理事件通
    知單影本各一紙在卷可資佐證，按汽車駕駛人於飲用酒類或其他類似物後其吐氣
    所含酒精濃度超過每公升０‧二五毫克以上者，不得駕車，道路交通安全規則第
    一百十四條第二款定有明文，查被告於案發當日經警測試其吐氣所含酒精濃度為
    每公升０‧七五毫克，已高出法律容許之每公升０．二五毫克甚多，且按刑法第
    一百八十五條之三之罪本質上係屬抽象危險犯，其立法目的在防杜因酒後駕駛動
    力交通工具而造成侵害他人生命身體之危險，此種抽象危險係伴隨服用酒類或其
    他相類物品過量之行為而當然成立。換言之，只需客觀上有此種行為出現，危險
    即視為存在，其是否果真肇事，均不影響公共危險罪責之成立；若其果真駕車肇
    禍，其不能安全駕駛動力交通工具之情形，則更不待言。另參考德、美等國之認
    定標準，對於酒精濃度吐氣已達每公升０．五五毫克，或血液濃度達百分之０．
    一一以上者，肇事率為一般正常人之十倍，認為已達「不能安全駕駛」之標準（
    此有法務部八十八年五月十八日法八八檢字第一六六九號函可資參照）。經查，
    本件被告經警檢測其吐氣所含酒精濃度，結果高達每公升０‧七五毫克，已超出
    法律容許之每公升０．二五毫克甚多，再參酌被告當日係酒後駕車因未注意行車
    號誌變換指示而逕作大幅度迴轉，且有「對員警指揮及交通號誌無反應或遲緩，
    駕駛判斷力顯然欠佳」等情，亦有前開刑法第一百八十五條之三案件測試觀察紀
    錄表載明可考，顯見被告當時已因不勝酒力而影響其對行車號誌變換指示之判斷
    力及控制力，致無法注意車前號誌狀況始發生本件危險駕駛行為，其已不能安全
    駕駛動力交通工具，應無疑義。本件事證已臻明確，被告犯行洵堪認定。
二、核被告乙○○所為，係犯刑法第一百八十五條之三之酒後不能安全駕駛動力交通
    工具而駕駛罪。其前曾於八十六年間因違反麻醉藥品管理條例案件，經台灣板橋
    地方法院判處有期徒刑五月確定，並於八十七年六月二十五日易科罰金執行完畢
    ，有臺灣高等法院被告全國前案紀錄表可稽，其於執行完畢後五年之內，再犯本
    案有期徒刑以上之罪，係屬累犯，應依刑法第四十七條之規定加重其刑。爰審酌
    被告前又甫因酒醉駕車公共危險案件，經本院簡易庭於九十一年九月二日以簡易
    判決處刑判處有期徒刑三月確定，有前開臺灣高等法院被告全國前案紀錄表可考
    ，其已有酒醉駕車之前科紀錄猶不知自我警惕，且於酒後復不顧大眾行車安全再
    度酒醉駕車，惡性菲輕，惟念及其於本案幸未發生肇事車禍，且犯後尚能坦認犯
    行頗有悔意之態度等一切情狀，量處如主文所示之刑，並諭知易科罰金之折算標
    準，以資懲儆。
據上論斷，應依刑事訴訟法第四百五十二條、第二百九十九條第一項前段，刑法第一
百八十五條之三、第四十七條、第四十一條第一項前段，罰金罰鍰提高標準條例第二
條，判決如主文。
本案經檢察官劉聰熙到庭執行職務。
中      華      民      國      九十二      年     三     月    二十    日
                                      臺灣臺南地方法院交通法庭
                                          法  官  張  瑛  宗
右正本證明與原本無異。
如不服本判決，應於判決送達後十日內，向本院提出上訴狀。
                                          書記官  陳  志  德
中      華      民      國      九十二      年     三     月    二十    日
中華民國刑法第一百八十五條之三
服用毒品、麻醉藥品、酒類或其他相類之物，不能安全駕駛動力交通工具而駕駛者，
處一年以下有期徒刑、拘役或三萬元以下罰金。


司法院資訊處製作；財團法人民間司法改革基金會備份。
